【裁判字號】    98,訴,4265
【裁判日期】    990409
【裁判案由】    妨害性自主罪等
【裁判全文】
臺灣臺中地方法院刑事判決              98年度訴字第4265號
公  訴  人  臺灣臺中地方法院檢察署檢察官
被      告  丙○○
選任辯護人  桑銘忠律師
上列被告因妨害性自主罪等案件，經檢察官提起公訴（98年度偵
字第25568號），本院判決如下：
    主    文
丙○○犯強制性交罪，處有期徒刑壹年拾月。又犯誣告罪，處有
期徒刑月。應執行有期徒刑貳年。緩刑肆年，並向指定之政府
機關、政府機構、行政法人、社區或其他符合公益目的之機構或
團體提供壹佰貳拾小時之義務勞務。緩刑期間付保護管束。
    犯罪事實
一、丙○○於民國98年10月19日清晨3時許，酒後途經臺中縣大
    雅鄉○○路大雅公園時，因見已屆60歲行動不便之遊民甲○
    （代號00000000，真實姓名年籍均詳卷），獨自1人在該處
    涼亭內睡覺，乃趨前搖醒甲○，並開口向甲○索取金錢，嗣
    遭甲○回拒後，竟惱羞成怒，基於傷害甲○之犯意，徒手以
    拳頭毆打甲○背部之方式，致甲○受有後背部挫傷及皮膚紅
    腫等傷害（傷害部分，未據告訴），嗣甲○因擔憂丙○○之
    再次騷擾，乃移往前開大雅公園男生廁所之殘障廁所內睡覺
    ，詎丙○○見狀，竟尾隨甲○，亦往上開大雅公園之男生廁
    所殘障廁所，並基於強制性交之犯意，在該殘障廁所內，自
    行脫下褲子露出陰莖後，再以徒手毆打甲○頭部及以手強行
    將甲○頭部往下壓之強暴方式，迫使甲○張口含住丙○○之
    陰莖，而對甲○為強制性交之行為得逞，嗣甲○利用口含丙
    ○○陰莖之際，即用牙齒咬齧丙○○之陰莖，丙○○因下體
    劇烈疼痛，當場血流如注，乃推開甲○，而離開現場。詎丙
    ○○因遭甲○咬傷其生殖器官後，心有未甘，明知甲○並未
    對其為性侵害之犯行，竟另行基於意圖使甲○受刑事處分之
    犯意，於同日3時40分許，前往臺中縣豐原分局大雅分駐所
    向有偵查犯罪權限之警員陳秋敏，誣指甲○對其為性侵害之
    罪嫌，經警記載於調查筆錄，而向該管公務員誣告。
二、案經臺中縣警察局豐原分局報請臺灣臺中地方法院檢察署檢
    察官偵查起訴。
    理    由
壹、程序方面：
    按被告以外之人於審判外之陳述，雖不符刑事訴訟法第159
    條之1至第159條之4之規定，而經當事人於審判程序同意作
    為證據，法院審酌該言詞陳述或書面陳述作成時之情況，認
    為適當者，亦得為證據。當事人、代理人或辯護人於法院調
    查證據時，知有第159條第1項不得為證據之情形，而未於言
    詞辯論終結前聲明異議者，視為有前項之同意。刑事訴訟法
    第159條之5定有明文。查檢察官、被告丙○○、被告選任辯
    護人桑銘忠律師對於證人甲○、乙○○、陳秋敏等人於檢察
    官偵查中之陳述及其餘書證，均同意有證據能力，得採為本
    案之證據，被告對此亦未表示任何反對之意見，迄至本案言
    詞辯論終結前，被告及辯護人亦未聲明異議，有本院準備程
    序筆錄及審判筆錄在卷可考，另經本院審酌卷內各該人員陳
    述時之情狀，均查無被違法取供或非出於自由意志之情形，
    相關書證亦查無違法取證或造假虛捏之情事，以之作為本案
    之證據，皆屬適當，依前揭規定，本案判決以下所引用之人
    證、書證均得為本案之證據，合先敘明。
貳、實體部分：
一、訊據被告丙○○對於前揭犯罪事實於本院審理時坦承不諱，
    且據證人即被害人甲○、乙○○等人於檢察官偵查中、本院
    審理時，及證人陳秋敏於檢察官偵查中分別證述明確，亦有
    大雅澄清醫院診斷證明書、澄清綜合醫院中港分院診斷證明
    書、臺中縣警察局豐原分局偵辦妨害性自主案件初報單、大
    雅公園男廁平面圖、扣押物品清單各1份、現場照片8張附卷
    可稽，復有扣案衣物可資佐證。被告主觀上明知其所申告之
    內容係出於憑空捏造，而其所申告之內容客觀上確有使被害
    人甲○因涉犯妨害性自主罪嫌而遭致刑事追訴、審判之可能
    。是被告自白核與事實相符，本件事證業臻明確，其前開妨
    害性自主、誣告等犯行，均堪認定。
二、按稱性交者，謂非基於正當目的所為之下列性侵入行為：一
    以性器進入他人之性器、肛門或口腔，或使之接合之行為。
    刑法第10條第5項第1款定有明文。被告以手毆打並按住被害
    人甲○之頭強迫甲○張口含住其陰莖對其口交，而對被害人
    甲○以強暴之方法而為性交，是核被告所為，係犯刑法第22
    1條第1項之強制性交罪及同法第169條第1項之誣告罪。被告
    所犯上開二罪間，犯意各別，構成要件不同，應予分論併罰
    。又本件被告雖因個人私慾，而為本案妨害性自主犯行，然
    查，被告其行為時酒測值高達0.82mg／l，有酒精濃度測定
    單1份在卷可參，顯見其係因一時酒醉誤事，且犯後於偵查
    中即積極賠償被害人甲○而達成和解，有和解書1份附於本
    院98年度偵聲字第560號刑事卷可憑，及證人甲○於本院審
    理時亦陳稱原本希望能私底下解決就解決等語，倘處以最輕
    本刑，猶嫌過重，其情不無可憫，是依刑法第59條之規定，
    就所犯妨害性自主罪部分，酌量減輕其刑。爰審酌被告酒醉
    後，為逞其一時獸慾，對被害人甲○施以強暴方式使甲○對
    其口交而為強制性交行為，且犯後為掩飾犯行，又誣指被害
    人甲○對其為性侵害，行為殊屬非事，犯罪之動機可議，及
    其係以強押被害人頭部以遂行妨害性自主犯行，及以此虛設
    事實而提出告訴之方式，動用國家司法公權力，耗費訴訟資
    源，並致使被害人甲○有受刑事偵查之危險，並犯後坦承犯
    行，且盡力與被害人甲○達成和解，有和解書1份可憑等一
    切情狀，分別量處如主文所示之刑，並定其應執行之刑。又
    查，被告前固於88年間因酒醉駕車案件經法院判處罰金銀元
    6000元，然未曾因故意犯罪受有期徒刑以上刑之宣告，有臺
    灣高等法院被告前案紀錄表1份在卷可佐，其因一時疏慮致
    犯本案犯行，經此教訓，當知警惕而無再犯之虞，本院綜核
    各情，認被告所宣告之刑，以暫不執行為適當，併予宣告緩
    刑4年，以啟自新。惟被告守法觀念顯有不足，為使其於緩
    刑期間內，仍深知戒惕，避免緩刑之宣告遭撤銷，且導正其
    行為與法治之觀念，爰併宣告被告於緩刑期間內，向指定之
    政府機關、政府機構、行政法人、社區或其他符合公益目的
    之機構或團體，提供120小時之義務勞務，並依刑法第93條
    第1項第2款之規定，應於緩刑期間付保護管束，期能使被告
    於義務勞務過程及保護管束期間，確切明瞭其行為所造成之
    損害，並培養正確法治觀念。至於被告究應向何政府機關、
    政府機構、行政法人、社區或其他符合公益目的之機構或團
    體提供義務勞務，屬執行之問題，應由執行檢察官斟酌全案
    情節及各政府機關、政府機構、行政法人、社區或其他符合
    公益目的之機構或團體之需求，妥為指定，併予敘明。
據上論斷，應依刑事訴訟法第299條第1項前段，刑法第221條第1
項、第169條第1項、第59條、第51條第5款、第74條第1項第1款
、第2項第5款、第93條第1項第2款，判決如主文。
中    華    民    國    99    年     4     月    9    日
                  刑事第六庭  審判長法  官  林三元
                                    法  官  黃益茂
                                    法  官  戴博誠
以上正本證明與原本無異。
如不服本判決應於收受判決後10日內向本院提出上訴書狀，並應
敘述具體理由；其未敘述上訴理由者，應於上訴期間屆滿後20日
內向本院補提理由書（均須按他造當事人之人數附繕本）「切勿
逕送上級法院」。
                                    書記官  林政佑
中    華    民    國    99    年     4     月    9    日
【附錄論罪科刑法條】
刑法第221條第1項：
對於男女以強暴、脅迫、恐嚇、催眠術或其他違反其意願之方法
而為性交者，處3年以上10年以下有期徒刑。

刑法第169條第1項：
意圖他人受刑事或懲戒處分，向該管公務員誣告者，處7年以下
有期徒刑。

司法院資訊處製作；財團法人民間司法改革基金會備份。
